Inventaris van het archief van de Arrondissementsrechtbank te Dordrecht, 1980-1989
Nationaal Archief, Den Haag
Arrondissementsrechtbank Dordrecht [periode 1980-1989]
Rechtbank Dordrecht, 1980-1989
5291
1199 inventarisnummer(s); 151,50 meter
Normale geschreven, getypte en gedrukte documenten, geen bijzondere handschriften.
Nationaal Archief, Den Haag
Arrondissementsrechtbank Dordrecht
Het archief bevat stukken betreffende de voortgang van gerechtelijke procedures bij de arrondissementsrechtbank van Dordrecht, dit kunnen zijn parketregisters, rolregisters, voogdijregisters van strafzaken en faillissementskaarten Daarnaast dossiers betreffende handelszaken en familiezaken als ondertoezichtstelling- en adoptiedossiers, vonnissen van strafzaken en stukken betreffende nalatenschappen.
Archiefvorming
Geschiedenis van de archiefvormer
De historische achtergronden en ontwikkelingen van [naam archiefvormer(s)] zijn uitgebreid beschreven in de volgende publicatie:
124. Gedeelde geschillen. Een institutioneel onderzoek naar het handelen van de rechterlijke macht (samenstelling: drs. R.P.B.A. Dingemans en R.W. Steensma; ISBN 90-5909-022-5), ’s-Gravenhage 2001
.
Geschiedenis van het archiefbeheer
De verwerving van het archief
Het archief is krachtens bepalingen van de Archiefwet overgebracht.
Inhoud en structuur van het archief
Selectie en vernietiging
Aan de hand van dit rapport is een Basis Selectie Document (BSD) "rechterlijke macht" vastgesteld d.d. 16 januari 2003 (Staatscourant nr. 11). Dit BSD diende als instrument voor de selectie - ter vernietiging dan wel blijvende bewaring van de administratieve neerslag van het handelen van de rechterlijke macht in de periode vanaf 1950.
Tijdens de bewerking volgde een rectificatie op bovengenoemd BSD. In de gepubliceerde selectielijst was een aantal handelingen abusievelijk niet voorzien van een handelingnummer.
Deze handelingen waren voorzien van de aanduiding 'nieuwe handeling', en waren tijdens het archiefwettelijk driehoeksoverleg aan de lijst toegevoegd.
Ook was abusievelijk een aantal (genummerde) handelingen opgenomen die tijdens het driehoeksoverleg waren geschrapt. Het betreft handelingen 76, 77, 217, 218 en 219.
Ordening van het archief
Het archief is allereerst ingedeeld naar beleidsterrein. Met een beleidsterrein wordt bedoeld een afgebakend onderwerp van overheidsbemoeienis, in dit geval dus "gegevensbestanden van de rechterlijke macht ".
Per beleidsterrein is het archief onderverdeeld naar handeling. Per handeling zijn de beschrijvingen van de dossiers vermeld. Een handeling wordt verricht door een actor ter uitvoering van een taak, of op grond van een wettelijke bevoegdheid. Een actor is een overheidsinstelling die bevoegd is zelfstandig op te treden (bijvoorbeeld een minister) binnen het beleidsterrein. Op een beleidsterrein treden meerdere actoren handelend op.
Aanwijzingen voor de gebruiker
Openbaarheidsbeperkingen
Volledig beperkt openbaar (B).
Materiële beperkingen
Het archief kent geen beperkingen voor het raadplegen van stukken als gevolg van slechte materiële staat.
Andere toegang
Het archief was aanvankelijk beschreven in de Institutionele Toegang: 5.124.5291: Institutionele Toegang op de gegevensbestanden van de rechterlijke macht in het arrondissement Dordrecht over de periode 1980-1989, Arrondissementsrechtbank Dordrecht.
Aanvraaginstructie
Openbare archiefstukken kunnen online worden aangevraagd en gereserveerd. U kunt dit ook via de terminals in de studiezaal van het Nationaal Archief doen. Om te kunnen reserveren dient u de volgende stappen te volgen:
Creëer een account of log in.
Selecteer in de archiefinventaris een archiefstuk.
Klik op ‘Reserveer’ en kies een tijdstip van inzage.
Verwant materiaal
Beschikbaarheid van kopieën
Inventarisnummers van dit archief zijn niet in kopievorm beschikbaar
Bijlagen
Rechtbank Dordrecht voorbeelddossiers strafzaken 1987-1989.
141 5265/87 Openlijk met verenigde krachten geweldplegen tegen personen en goederen op een bijeenkomst van de Centrumpartij en/of Centrum Democraten op het terrein van Hotel Cosmopolite te Kedichem.
266 7644/87 Belediging van een ambtenaar in functie te Dordrecht.
321 7725/87 Verduistering van een kleurentelevisie toebehorende aan Scala Home electronics B.V. te Dordrecht.
300 7776/87 Mishandeling te Alblasserdam.
180 7790/87 Misdrijven tegen het openbaar gezag; wederspannigheid met verenigde krachten gepleegd tegen in burger geklede surveillerenden te Dordrecht.
225 7919/87 Valsheid in geschriften; opzettelijk valselijk aantal varkens opgegeven door varkenshouder te Meerkerk.
350 9171/87 Vernieling of beschadiging van twee ruiten te Dordrecht.
310 9178/87 Diefstal en stroperij; winkeldiefstal van een bos kunstbloemen met verlichting te Dordrecht.
285 9221/87 Misdrijven tegen de persoonlijke vrijheid; terroriseren van gewezen (261+266) echtgenoot.
417 10140/87 Begunstiging; verkopen van bromfietsen van diefstal afkomstig te (310) Papendrecht.
326 10550/87 Bedrog; poging tot oplichting van supermarkt te Sliedrecht.
247 5131/88 Misdrijven tegen de zeden.
287 5285/88 Misdrijven tegen het leven gericht; poging tot doodslag te Dordrecht.
207 6883/88 Meineed; valse verklaring onder ede afgelegd.
157 5308/88 Misdrijven waardoor de algemene veiligheid van personen en of goederen in gevaar wordt gebracht; opzettelijk brandstichten in een woonwagen geplaatst op een woonwagencentrum te Oud-Beijerland.
228 8719/88 Als geneeskunoorzaak opzettelijk een valse verklaring afgeven nopens een Oorzaak van overlijden.
213 10479/88 Valsheid in muntspeciën en munt-bankbiljetten; opzettelijk uitgeven van een bankbiljet van honderd gulden
242 10619/88 Misdrijven tegen de zeden; poging tot verkrachting te Sliedrecht.
362 10634/88 Ambtsmisdrijven; als ambtenaar van 's Rijks belastingen aannemen van giften.
308 10960/88 Veroorzaken van de dood of lichamelijk letsel door schuld; niet voorzichtig schieten met een luchtbuks waardoor ernstige verwondingen aan het hoofd zijn ontstaan te Oud-Beijerland.
261 7713/89 Smaad, verspreiding van smaad
Beschrijving van de series en archiefbestanddelen
- Handelingen Gerechtelijke Procedures, 6.1.1
  - Het bijhouden van de voortgang van gerechtelijke procedures en het bijwerken van gegevenssystemen, 4
    ACTOR: GRIFFIE
    Product: Gegevenssystemen, bijvoorbeeld: rolregisters, parketregisters, voogdijregisters en geautomatiseerde systemen als Compas, Berber, Narcis, NKP.
    - Beschikkingenregisters van onder toezicht gestelden, met o.a. vermelding van volgnummer, datum beschikking, dossiernummer, naam ondertoezichtgestelde en naam veroordeelde (register op inv.nrs 106-203), 1976-1989; 1; 1 pak
      Openbaarheid beperkt tot 01-01-2065
      nrs 1976 / 4782 - 1989 / 3026
    - Kaartjes van Uitspraken in Hoger Beroep zaken, A-Z, 1981-1989; 2; 1 kaartsysteem
      Alfabetisch geordend op achternaam
    - Hulpregisters van Roldossiers Burgerlijke Zaken, HR 1 - 544 (register op inv.nrs 213-302), 1989; 3; 1 pak
    - Handelskortgedingregisters (register op inv.nrs 346-355), 1978-1990; 4; 1 pak
      Openbaarheid beperkt tot 01-01-2066
    - Registers Verzoekschriften gericht aan de president (registers op inv.nrs 356-381), 1984-1992; 5; 1 pak
      Openbaarheid beperkt tot 01-01-2068
    - Rekestenboeken Familie- en Handelszaken (register op inv.nrs 204-302), 1980-1990; 6-8; 3 pakken
      - dossiernrs 1980 / 1563 - 1984 / 1137 1980-1984, 6
        Openbaarheid beperkt tot 01-01-2060
      - dossiernrs 1984 / 1138 - 1987 / 672 1984 - 1987, 7
        Openbaarheid beperkt tot 01-01-2063
      - dossiernrs 1987 / 673 - 1990 / 1195 1987 - 1990, 8
    - Rekestenboek Handelszaken (register op inv.nrs 338-345). dossiernrs 1989 / 2001 - 1993 / 2065, 1989-1993; 9; 1 pak
      Openbaarheid beperkt tot 01-01-2069
    - Klappers Verzoekschriften gericht aan de President (klappers op inv.nrs 356-381), A-Z, 1984-1988; 10; 1 pak
      Openbaarheid beperkt tot 01-01-2064
    - Rolkaarten Familie- en Handelszaken (kaarten op inv.nrs 204-302), 1980-1988; 11-21; 1 kaartsysteem in 11 delen
      - dossiernrs 1 - 1300 1980, 11
        Openbaarheid beperkt tot 01-01-2056
      - dossiernrs 1980 / 1301 - 1981 / 1100 1980 - 1981, 12
        Openbaarheid beperkt tot 01-01-2057
      - dossiernrs 1981 / 1101 - 1982 / 750 1981 - 1982, 13
        Openbaarheid beperkt tot 01-01-2058
      - dossiernrs 1982 / 751 - 1983 / 150 1982 - 1983, 14
        Openbaarheid beperkt tot 01-01-2059
      - dossiernrs 151 - 1650 1983, 15
      - dossiernrs 1983 / 1651 - 1984 / 1100 1983 - 1984, 16
      - dossiernrs 1984 / 1101 - 1985 / 700 1984 - 1985, 17
        Openbaarheid beperkt tot 01-01-2061
      - dossiernrs 1985 / 701 - 1986 / 400 1985 - 1986, 18
        Openbaarheid beperkt tot 01-01-2062
      - dossiernrs 1986 / 401 - 1987 / 250 1986 - 1987, 19
      - dossiernrs 1987 / 251 - 1988 / 150 1987 - 1988, 20
      - dossiernrs 151 - 1761 1988, 21
    - Rekestkaarten Familie- en Handelszaken (kaarten op inv.nrs 536-557), 1986-1989; 22-23; 1 kaartsysteem in 2 delen
      - 1986 A t/m 1988 B 1986 - 1988, 22
      - 1988 C t/m 1989 Z 1988 - 1989, 23
    - Rolkaarten Familiezaken (kaarten op inv.nrs 500-505 en 553-557), dossiernrs 1 - 968, 1989; 24; 1 kaartsysteem
    - Rolkaarten Handelszaken (kaarten op inv.nrs 558-559 en 506-511), dossiernrs 2000 - 2788, 1989; 25; 1 kaartsysteem
    - Parketregisters I / Strafzaken (registers op inv.nrs 652-656 / 966 en1027)), 1980-1989; 26-36, 1081-1084; 15 pakken
      - nrs 35001 - 35980 1980, 26
      - nrs 1980 / 35981 - 1981 / 35495 1980 - 1981, 27
      - nrs 35496 - 36485 1981, 28
      - nrs 35131 - 36250 1982, 29
      - nrs 1982 / 36251 - 1983 / 35820 1982 - 1983, 30
      - nrs 1983 / 35821 - 1984 / 35450 1983 - 1984, 31
      - nrs 35451 - 36575 1984, 32
      - nrs 1984 / 36576 - 1985 / 35980 1984 - 1985, 33
      - nrs 1985 / 35981 - 1986 / 35894 1985 - 1986, 34
      - nrs 1986 / 35895 - 1987 / 36370 1986 - 1987, 35
      - nrs 1987 / 36371 - 1988 / 35010 1987 - 1988, 36
      - nrs 35011 - 35755 1988, 1081
      - nrs 1988 / 36202 - 1989 / 35295 1988 - 1989, 1082
      - nrs 40000 - 40178 1989, 1083
      - nrs 1988 / 50203 - 1989 / 50132 - 1990 / 50055 1988 - 1990, 1084
    - Parketregisters II / Strafzaken, 1980-1990; div.nrs.; 42 pakken
      Registers op inv.nrs 657-769 / 920-1027
      - nrs 1979 / 9046 - 1980 / 6540 1979 - 1980, 37
      - nrs 1980 / 6541 - 8780 1980, 38
      - nrs 1980 / 8781 - 1981 / 5330 1980 - 1981, 39
      - nrs 1981 / 5331 - 7580 1981, 40
      - nrs 1981 / 7581 - 9829 1981, 41
      - nrs 1981 / 9830 - 1982 / 6420 1981 - 1982, 42
      - nrs. 1982 / 6421 - 8660 1982, 43
      - nrs 1982 / 8661 - 10910 1982, 44
      - nrs 1982 / 10911 - 1983 / 7185 1982 - 1983, 45
      - nrs 1983 / 7186 - 9420 1983, 46
      - nrs 1983 / 9421 - 1984 / 5845 1983 - 1984, 47
      - nrs 1984 / 5846 - 8080 1984, 853
      - nrs 1984 / 8081 - 10325 1984, 854
      - nrs 1984 / 10326 - 1985 / 6205 1984 - 1985, 855
      - nrs 1985 / 6206 - 8445 1985, 856
      - nrs 1985 / 8446 - 9925 1985, 857
      - nrs 1985 / 9926 - 1986 / 5195 1985 - 1986, 858
      - nrs 1986 / 5196 - 7430 1986, 859
      - nrs 1986 / 7431 - 9665 1986, 860
      - nrs 1986 / 9666 - 1987 / 7219 1986 - 1987, 861
      - nrs 1987 / 7220 - 7974 1987, 1055
      - nrs 1987 / 7975 - 8719 1987, 1056
      - nrs 1987 / 8720 - 9459 1987, 1057
      - nrs 1987 / 9460 - 10199 1987, 1058
      - nrs 1987 / 10200 - 10946 1987, 1059
      - nrs 1987 / 10947 - 11689 1987, 1060
      - nrs 1987 / 11962 - 1988 / 6964 1987 - 1988, 1061
      - nrs 1988 / 6965 - 7704 1988, 1062
      - nrs 1988 / 7705 - 8449 1988, 1063
      - nrs 1988 / 8450 - 9184 1988, 1064
      - nrs 1988 / 9185 - 9929 1988, 1065
      - nrs 1988 / 9930 - 10674 1988, 1066
      - nrs 1988 / 10675 - 11419 1988, 1067
      - nrs 1988 / 11420 - 12057 1988, 1068
      - nrs 1989 / 6500 - 7244 1989, 1069
      - nrs 1989 / 7245 - 7989 1989, 1070
      - nrs 1989 / 7990 - 8734 1989, 1071
      - nrs 1989 / 8735 - 9479 1989, 1072
      - nrs 1989 / 9480 - 10224 1989, 1073
      - nrs 1989 / 10225 - 10969 1989, 1074
      - nrs 1989 / 10970 - 11714 1989, 1075
      - nrs 1989 / 11831 - 1990 / 7125 1989 - 1990, 1076
    - Parketregisters II / Strafzaken (inzake GVO zaken en preventieven)(registers op inv.nrs 920 -929 / 941-957 / 967-992), 1988-1990; 1077-1080; 4 pakken
      - nrs 5000 - 5646 1987, 1077
      - nrs 5000 - 5589 1988, 1078
      - nrs 5000 - 5735 1989, 1079
      - nrs 1989 / 5741 - 1990 / 5193 1989 - 1990, 1080
    - Klapperkaarten Strafzaken (kaarten op inv.nrs 657-737), 1980-1983; 48-63; 1 kaartsysteem in 16 delen
      - A - G 1980, 48
      - H - Mizrak 1980, 49
      - Moeleker - U 1980, 50
      - 1980 V t/m 1981 Boerman 1980-1981, 51
      - Boers - Heijstraten 1981, 52
      - Hiddema - N 1981, 53
      - O - U 1981, 54
      - 1981 V t/m 1982 Boersma 1981-1982, 55
      - Boertje - Herruer 1982, 56
      - Hersman - Meijwaard 1982, 57
      - Miali - S 1982, 58
      - 1982 T t/m 1983 Bax 1982 - 1983, 59
      - Beck - G 1983, 60
      - H - L 1983, 61
      - M - Smulders 1983, 62
      - Snaayer - Z 1983, 63
    - Klapperkaarten Strafzaken (kaarten op inv.nrs 738-769 / 920-1027)), 1984-1989; 64-76, 1085-1099; 1 kaartsysteem in 28 delen
      - 1984, A - E 1984, 64
      - 1984, F - Kuipers 1984, 65
      - 1984, Kraag - Rikkers 1984, 66
      - 1984, Roest - Vogel 1984, 67
      - 1984 - 1985, 1984 Vogelpoel t/m 1985 Brinkhuis 1984-1985, 68
      - 1985, Broeders - H 1985, 69
      - 1985, I - O 1985, 70
      - 1985, P - Verhoog 1985, 71
      - 1985 - 1986, 1985 Verkaik t/m 1986 Boomsluiter 1985-1986, 72
      - 1986, Boon - Havelaar 1986, 73
      - 1986, Haverkamp - L 1986, 74
      - 1986, M - Sitek 1986, 75
      - 1986, Slagboom - Z 1986, 76
      - 1987, A - D 1987, 1085
      - 1987, E - K 1987, 1086
      - 1987, K - N 1987, 1087
      - 1987, O - S 1987, 1088
      - 1987, T - Z 1987, 1089
      - 1987 - 1988, Firma's 1987-1988, 1090
      - 1988, A - E 1988, 1091
      - 1988, F - Kor 1988, 1092
      - 1988, Kos - Q 1988, 1093
      - 1988, R - Veu 1988, 1094
      - 1988, Vic - Z 1988, 1095
      - 1989, A - F 1989, 1096
      - 1989, G - Lic 1989, 1097
      - 1989, Lig - Slo 1989, 1098
      - 1989, Slui - Z, Firma's 1989, 1099
    - Klapperkaarten Economische Politierechter Strafzaken (kaarten op inv.nrs 652-656 / 1027), 1980-1986, 1989; 77-80, 1100; 1 kaartsysteem in 5 delen
      - 1980 A t/m 1981 V 1980 - 1981, 77
      - 1981 W t/m 1983 J 1981 - 1983, 78
      - 1983 K t/m 1985 C 1983 - 1985, 79
      - 1985 D t/m 1986 Z 1985 - 1986, 80
      - A t/m Z, Firma's 1989, 1100
    - Appelkaarten Strafzaken (kaarten op inv.nrs 583-587), A-Z, 1980-1983; 81; 1 kaartsysteem
    - Zittingslijsten Strafzaken, 1980-1989; 82-95, 1028-1033; 20 pakken
      - 1980, jan - juni 1980, 82
      - 1980, juli - dec 1980, 83
      - 1981, jan - juni 1981, 84
      - 1981, juli - dec 1981, 85
      - 1982, jan - juni 1982, 86
      - 1982, juli - dec 1982, 87
      - 1983, jan - juni 1983, 88
      - 1983, juli - dec 1983, 89
      - 1984, jan - juni 1984, 90
      - 1984, juli - dec 1984, 91
      - 1985, jan - juni 1985, 92
      - 1985, juli - dec 1985, 93
      - 1986, jan - juni 1986, 94
      - 1986, juli - dec 1986, 95
      - 1987, jan - juni 1987, 1028
      - 1987, juli - dec 1987, 1029
      - 1988, jan - juni 1988, 1030
      - 1988, juli - dec 1988, 1031
      - 1989, jan - juni 1989, 1032
      - 1989, juli - dec 1989, 1033
    - Diverse Registers: Buitengewone Verrichtingen + Toevoegingen (registers op inv.nrs 657-769), 1979-1986; 96; 1 pak
    - Archieflijsten / Executielijsten Strafzaken (zie inv.nrs 59-76 / 1085-1099), 1983-1989; 97-100, 1034-1045; 16 pakken
      - 1983, jan - dec 1983, 97
      - 1984 jan - 1985 juni 1984-1985, 98
      - 1985 juli - 1986 mei 1985 - 1986, 99
      - 1986, juni - dec 1986, 100
      - 1987, jan - mrt 1987, 1034
      - 1987, apr - juni 1987, 1035
      - 1987, juli - sept 1987, 1036
      - 1987, okt - dec 1987, 1037
      - 1988, jan - mrt 1988, 1038
      - 1988, apr - juni 1988, 1039
      - 1988, juli - sept 1988, 1040
      - 1988, okt - dec 1988, 1041
      - 1989, jan - mrt 1989, 1042
      - 1989, apr - juni 1989, 1043
      - 1989, juli - sept 1989, 1044
      - 1989, okt - dec 1989, 1045
    - Faillissementskaarten / Surseance van betaling (kaarten op inv.nrs 770-834), A - Z, 1980-1989; 101; 1 kaartsysteem
    - Faillissementsregisters (registers op inv.nrs 770-834), 1980-1989; 102; 1 pak
    - Faillissementsklappers (kaarten op inv.nrs 770-834), 1980-1989; 103; 1 pak
    - Faillissementskaarten (kaarten op inv.nrs 770-834), 1980-1989, A - Z; 104; 1 kaartsysteem
    - Faillissementsboeken (boeken op inv.nrs 770-834), 1980-1989; 105; 1 pak
- Handelingen Burgerlijk Proces, 6.1.2
  - Verzoekschriftprocedures eerste aanleg arrondissementsrechtbank, 87-92
    ACTOR: ARRONDISSEMENTSRECHTBANK
    Grondslag: Wetboek van burgerlijke rechtsvordering (Wet van 3 november 1934, Stb. 566), Eerste boek, art. 429a-429t
    Opm. RIO: Neerslag van de handelingen 87-92
    Verzoekschrift (door verzoeker, handeling 87)
    Verweerschrift (door verweerder, handeling 88)
    Proces-verbaal (door arrondissementsrechtbank, handeling 89)
    Deskundigenbericht (door arrondissementsrechtbank, handeling 90)
    Pleitnota (door raadsman, handeling 91)
    Beschikking (arrondissementsrechtbank, handeling 92)
    - Dossiers ondertoezichtstelling (register te vinden op inv.nr 1), 1980-1989; 106-203; 98 pakken
      - 1980, dossiernrs 1100 - 1104 1980, 106
      - 1980, dossiernrs 1105 - 1112 1980, 107
      - 1980, dossiernrs 1113 - 1115 1980, 108
      - 1980, dossiernr 1115 1980, 109
      - 1980, dossiernrs 1116 - 1119 1980, 110
      - 1980, dossiernrs 1120 - 1127 1980, 111
      - 1980, dossiernrs 1128 - 1131 1980, 112
      - 1980, dossiernrs 1132 - 1139 1980, 113
      - 1980 - 1981, dossiernrs 1980 / 1140 - 1981 / 1147 1980-1981, 114
      - 1981, dossiernrs 1148 - 1154 1981, 115
      - 1981, dossiernrs 1155 - 1156 1981, 116
      - 1981, dossiernrs 1157 - 1161 1981, 117
      - 1981, dossiernrs 1162 - 1168 1981, 118
      - 1981, dossiernrs 1169 - 1174 1981, 119
      - 1981, dossiernrs 1175 - 1182 1981, 120
      - 1981, dossiernrs 1183 - 1184 1981, 121
      - 1981, dossiernrs 1185 - 1187 1981, 122
      - 1981 - 1982, dossiernrs 1981 / 1188 - 1982 / 1195 1981-1982, 123
      - 1982, dossiernrs 1196 - 1198 1982, 124
      - 1982, dossiernrs 1199 - 1205 1982, 125
      - 1982, dossiernrs 1206 - 1208 1982, 126
      - 1982, dossiernrs 1209 - 1215 1982, 127
      - 1982, dossiernrs 1216 - 1221 1982, 128
      - 1982 - 1983, dossiernrs 1982 / 1222 - 1983 / 1228 1982-1983, 129
      - 1983, dossiernrs 1229 - 1237 1983, 130
      - 1983, dossiernrs 1238 - 1245 1983, 131
      - 1983, dossiernrs 1246 - 1249 1983, 132
      - 1983, dossiernrs 1250 - 1255 1983, 133
      - 1983, dossiernrs 1256 - 1260 1983, 134
      - 1983, dossiernrs 1261 - 1263 1983, 135
      - 1983, dossiernrs 1264 - 1268 1983, 136
      - 1983 - 1984, dossiernrs 1983 / 1269 - 1984 / 1277 1983-1984, 137
      - 1984, dossiernrs 1278 - 1281 1984, 138
      - 1984, dossiernrs 1282 - 1285 1984, 139
      - 1984, dossiernrs 1286 - 1289 1984, 140
      - 1984, dossiernrs 1290 - 1292 1984, 141
      - 1984, dossiernrs 1293 - 1296 1984, 142
      - 1984, dossiernrs 1297 - 1304 1984, 143
      - 1984, dossiernrs 1305 - 1306 1984, 144
      - 1984, dossiernrs 1307 - 1311 1984, 145
      - 1984, dossiernrs 1312 - 1316 1984, 146
      - 1984, dossiernrs 1317 - 1320 1984, 147
      - 1984, dossiernrs 1321 - 1326 1984, 148
      - 1985, dossiernrs 1327 - 1333 1985, 149
      - 1985, dossiernrs 1334 - 1339 1985, 150
      - 1985, dossiernrs 1340 - 1346 1985, 151
      - 1985, dossiernrs 1347 - 1354 1985, 152
      - 1985, dossiernrs 1355 - 1359 1985, 153
      - 1985, dossiernrs 1360 - 1365 1985, 154
      - 1985, dossiernrs 1366 - 1369 1985, 155
      - 1985, dossiernrs 1370 - 1373 1985, 156
      - 1985, dossiernrs 1374 - 1378 1985, 157
      - 1986, dossiernrs 1379 - 1385 1986, 158
      - 1986, dossiernrs 1386 - 1392 1986, 159
      - 1986, dossiernrs 1393 - 1394 1986, 160
      - 1986, dossiernr 1395 1986, 161
      - 1986, dossiernrs 1396 - 1406 1986, 162
      - 1986, dossiernrs 1407 - 1415 1986, 163
      - 1986, dossiernrs 1416 - 1417 1986, 164
      - 1986, dossiernrs 1418 - 1420 1986, 165
      - 1986, dossiernrs 1421 - 1429 1986, 166
      - 1986, dossiernrs 1430 - 1435 1986, 167
      - 1986 - 1987, dossiernrs 1986 / 1436 - 1987 / 1442 1986-1987, 168
      - 1987, dossiernrs 1443 - 1451 1987, 169
      - 1987, dossiernrs 1452 - 1454 1987, 170
      - 1987, dossiernrs 1455 - 1460 1987, 171
      - 1987, dossiernrs 1461 - 1467 1987, 172
      - 1987, dossiernrs 1468 - 1476 1987, 173
      - 1987, dossiernrs 1477 - 1481 1987, 174
      - 1987, dossiernrs 1482 - 1486 1987, 175
      - 1987, dossiernrs 1487 - 1491 1987, 176
      - 1987, dossiernrs 1492 - 1495 1987, 177
      - 1987, dossiernrs 1496 - 1504 1987, 178
      - 1987, dossiernr 1505 1987, 179
      - 1988, dossiernrs 1506 - 1512 1988, 180
      - 1988, dossiernrs 1513 - 1518 1988, 181
      - 1988, dossiernrs 1519 - 1523 1988, 182
      - 1988, dossiernr 1524 1988, 183
      - 1988, dossiernr 1524 1988, 184
      - 1988, dossiernrs 1525 - 1530 1988, 185
      - 1988, dossiernrs 1531 - 1536 1988, 186
      - 1988, dossiernrs 1537 - 1542 1988, 187
      - 1988, dossiernrs 1543 - 1547 1988, 188
      - 1988, dossiernrs 1548 - 1550 1988, 189
      - 1988, dossiernrs 1551 -1555 1988, 190
      - 1988, dossiernrs 1556 - 1563 1988, 191
      - 1988, dossiernrs 1564 - 1570 1988, 192
      - 1988 - 1989, dossiernrs 1988 / 1571 - 1989 / 1575 1988-1989, 193
      - 1989, dossiernrs 1576 - 1580 1989, 194
      - 1989, dossiernrs 1581 - 1585 1989, 195
      - 1989, dossiernrs 1586 - 1592 1989, 196
      - 1989, dossiernrs 1593 - 1598 1989, 197
      - 1989, dossiernrs 1599 - 1602 1989, 198
      - 1989, dossiernrs 1603 - 1612 1989, 199
      - 1989, dossiernrs 1613 - 1615 1989, 200
      - 1989, dossiernrs 1616 - 1623 1989, 201
      - 1989, dossiernrs 1624 - 1629 1989, 202
      - 1989, dossiernrs 1630 - 1634 1989, 203
    - Familie- en Handelsrekesten (registers te vinden op inv.nr 3 en 6-8, kaarten op inv.nrs 11-21), 1980-1988; 204-302; 99 pakken
      - 1980, dossiernrs 1 - 200 1980, 204
      - 1980, dossiernrs 201 - 399 1980, 205
      - 1980, dossiernrs 400 - 583 1980, 206
      - 1980, dossiernrs 584 - 819 1980, 207
      - 1980, dossiernrs 820 - 1016 1980, 208
      - 1980, dossiernrs 1017 - 1266 1980, 209
      - 1980, dossiernrs 1267 - 1534 1980, 210
      - 1980, dossiernrs 1535 - 1758 1980, 211
      - 1980, dossiernrs 1759 - 1880 1980, 212
      - 1981, dossiernrs 1 - 153 1981, 213
      - 1981, dossiernrs 154 - 357 1981, 214
      - 1981, dossiernrs 358 - 556 1981, 215
      - 1981, dossiernrs 557 - 761 1981, 216
      - 1981, dossiernrs 762 - 967 1981, 217
      - 1981, dossiernrs 968 - 1161 1981, 218
      - 1981, dossiernrs 1162 - 1339 1981, 219
      - 1981, dossiernrs 1340 - 1547 1981, 220
      - 1981, dossiernrs 1548 - 1737 1981, 221
      - 1981, dossiernrs 1738 - 1898 1981, 222
      - 1981, dossiernrs 1899 - 2052 1981, 223
      - 1981, dossiernrs 2053 - 2255 1981, 224
      - 1982, dossiernrs 1 - 179 1982, 225
      - 1982, dossiernrs 180 - 362 1982, 226
      - 1982, dossiernrs 363 - 506 1982, 227
      - 1982, dossiernrs 507 - 688 1982, 228
      - 1982, dossiernrs 689 - 851 1982, 229
      - 1982, dossiernrs 852 - 1001 1982, 230
      - 1982, dossiernrs 1002 - 1215 1982, 231
      - 1982, dossiernrs 1216 - 1364 1982, 232
      - 1982, dossiernrs 1365 - 1559 1982, 233
      - 1982, dossiernrs 1560 - 1758 1982, 234
      - 1982, dossiernrs 1759 - 1973 1982, 235
      - 1982, dossiernrs 1974 - 2177 1982, 236
      - 1983, dossiernrs 1 - 178 1983, 237